【裁判字號】    96,訴,1934
【裁判日期】    970121
【裁判案由】    違反毒品危害防制條例
【裁判全文】
臺灣彰化地方法院刑事判決              96年度訴字第1934號
公  訴  人  臺灣彰化地方法院檢察署檢察官
被      告  甲○○
                      8號
上列被告因違反毒品危害防制條例案件，經檢察官提起公訴（九
十六年度毒偵字第四四五五號），本院裁定依簡式審判程序審理
，判決如下：
    主  文
甲○○施用第一級毒品，累犯，處有期徒刑捌月；又施用第二級
毒品，累犯，處有期徒刑肆月；應執行有期徒刑拾月。
    事  實
一、甲○○前曾於民國九十三年間，因施用毒品案件，經本院裁
    定送觀察、勒戒後，認無繼續施用毒品之傾向，於九十三年
    十月十四日執行完畢釋放，並由臺灣彰化地方法院檢察署檢
    察官以九十二年度毒偵字第三三二四號為不起訴處分確定。
    其後復於九十五年十一月三十日，因施用第一、二級毒品案
    件，經臺灣高等法院臺中分院以九十五年度上訴字第二三六
    ０號各判處有期徒刑七月、三月確定；又於九十六年三月十
    九日，因施用第一、二級毒品案件，經臺灣臺中地方法院以
    九十六年度訴字第三四五號各判處有期徒刑十一月、五月確
    定；嗣上開二案經減刑並合併定應執行刑為有期徒刑十一月
    ，入監執行後，於九十六年七月十六日縮刑期滿執行完畢。
    詎其仍不悔改，未能戒除毒癮，於前揭觀察、勒戒處分執行
    完畢釋放後五年內，基於施用第一級毒品海洛因之犯意，於
    九十六年八月七日凌晨二時許，在其位於彰化縣員林鎮○○
    里○○路○段一四八號住處廁所內，以將海洛因攙入香菸中
    ，再以火點燃後吸食之方式，施用第一級毒品海洛因一次。
    另基於施用第二級毒品甲基安非他命之犯意，於上開時、地
    ，將甲基安非他命置於玻璃球內，下方以火燒烤，使產生煙
    霧後吸食之方式，施用第二級毒品甲基安非他命一次。嗣於
    九十六年八月九日十四時三十分許，在彰化縣員林鎮○○路
    ○段四八０巷內為警盤查後，於未被有偵查犯罪職權之機關
    或公務員發覺前，主動向員警供述其涉有上開施用海洛因及
    甲基安非他命之犯行，並接受採尿送驗，始查悉上情。
二、案經彰化縣警察局員林分局報請臺灣彰化地方法院檢察署檢
    察官偵查起訴。
    理  由
一、上開事實，業據被告甲○○於本院審理時坦承不諱，且被告
    於九十六年八月九日為警採集之尿液，經送詮昕科技股份有
    限公司檢驗結果，確呈嗎啡及甲基安非他命陽性反應，此有
    彰化縣警察局員林分局委託檢驗尿液代號與真實姓名對照認
    證單及詮昕科技股份有限公司出具之濫用藥物尿液檢驗報告
    等附卷可稽，被告自白核與事實相符。又被告曾於九十三年
    間，因施用毒品案件，經本院裁定送觀察、勒戒後，認無繼
    續施用毒品之傾向，於九十三年十月十四日執行完畢釋放，
    並由臺灣彰化地方法院檢察署檢察官以九十二年度毒偵字第
    三三二四號為不起訴處分確定，此有臺灣彰化地方法院檢察
    署刑案資料查註紀錄表及臺灣高等法院被告全國前案紀錄表
    等在卷可憑，被告於前揭觀察、勒戒處分執行完畢釋放後五
    年內，再犯本件施用第一、二級毒品之犯行，事證明確，被
    告自應依法論科。
二、核被告所為，係犯毒品危害防制條例第十條第一項之施用第
    一級毒品罪及同條第二項之施用第二級毒品罪。被告於施用
    前持有毒品之低度行為，應為施用之高度行為所吸收，不另
    論罪。被告上開施用第一、二級毒品之犯行，犯意各別，行
    為互殊，應予分論併罰。又被告前於九十五年十一月三十日
    ，因施用第一、二級毒品案件，經臺灣高等法院臺中分院以
    九十五年度上訴字第二三六０號各判處有期徒刑七月、三月
    確定；又於九十六年三月十九日，因施用第一、二級毒品案
    件，經臺灣臺中地方法院以九十六年度訴字第三四五號各判
    處有期徒刑十一月、五月確定；嗣上開二案經減刑並合併定
    應執行刑為有期徒刑十一月，入監執行後，於九十六年七月
    十六日縮刑期滿執行完畢，有上述前科資料附卷可參，其受
    此有期徒刑執行完畢後，五年以內再故意犯本件之施用第一
    、二級毒品罪，各應依刑法第四十七條第一項累犯規定加重
    其刑。又查，被告上開施用第一、二級毒品之犯行，係被告
    於未被有偵查犯罪職權之機關或公務員發覺前，即主動向員
    警陳明其犯罪事實，自首而接受裁判，有被告警詢筆錄可按
    ，併依刑法第六十二條前段規定各減輕其刑，並先加後減之
    。爰審酌被告之品行、犯罪之動機、目的、施用毒品係自戕
    身心，且曾因施用毒品而送觀察、勒戒處分，猶不知悔改，
    未能戒除毒癮，竟又再度施用毒品，顯乏禁絕毒害之決心，
    暨其犯後尚知坦承犯行等一切情狀，各量處如主文所示之刑
    ，並定應執行刑。
據上論斷，應依刑事訴訟法第二百七十三條之一第一項、第二百
九十九條第一項前段，毒品危害防制條例第十條第一項、第十條
第二項，刑法第十一條前段、第四十七條第一項、第六十二條前
段、第五十一條第五款，判決如主文。
本案經檢察官黃淑媛到庭執行職務。
中    華    民    國    97    年    1     月    21    日
                            刑事第六庭
                                法  官  王義閔
以上正本證明與原本無異。
如不服本判決，應於判決送達後10日內，向本院提出上訴狀（ 須
附繕本 ）。
中    華    民    國    97    年    1     月    22    日
                                書記官  陳秀鳳
附錄本案論罪科刑法條全文：
毒品危害防制條例第10條
施用第一級毒品者，處 6 月以上 5 年以下有期徒刑。
施用第二級毒品者，處 3 年以下有期徒刑。


司法院資訊處製作；財團法人民間司法改革基金會備份。
